【裁判字號】    98,交抗,684
【裁判日期】    980331
【裁判案由】    違反道路交通管理處罰條例
【裁判全文】
臺灣高等法院交通事件裁定             98年度交抗字第684號
抗  告  人
即受處分人  甲○○
上列抗告人因違反道路交通管理處罰條例案件，不服臺灣士林地
方法院中華民國97年11月21日所為裁定（97年度交聲字第1466號
），提起抗告，本院裁定如下：
    主  文
抗告駁回。
    理  由
一、聲明異議意旨略以：抗告人即受處分人甲○○於民國97年4
    月23日下午1時55分許，駕駛車號J6-3293號自用小客車，行
    經內湖區○○路時，被員警攔下，要伊的駕照、行照，並未
    說明事出原因就直接開單，待伊問起原因員警才說行駛中打
    大哥大，惟伊否認不願簽名，且伊駕駛之車輛車窗前、後、
    左、右皆有貼深色隔熱紙，員警能否看得清楚容有疑義，為
    此不服故提出聲明異議等語。
二、原裁定略以：異議人於97年4月23日下午1時55分許，駕駛車
    牌號碼J6-3293號自用小客車，行經臺北市○○路時使用手
    持式行動電話通話，違反道路交通管理處罰條例第31條之1
    第1項規定之事實，有臺北市政府警察局舉發違反道路交通
    管理事件通知單及證人即當日舉發之警員莊育政到庭證稱：
    案發當時伊在內湖區○○○○路口看見該車往安康路方向行
    駛，發現異議人在講電話，所以伊按喇叭示警並請異議人靠
    邊檢查，伊有明確告知異議人因駕駛中使用行動電話違規並
    掣單舉發，又伊雖不知道異議人車輛車窗貼何種隔熱紙，但
    是伊在路口處就可以清楚看到異議人以右手持用手機講電話
    ，騎到異議人旁邊時也有看到其在講電話，因此不可能誤認
    等語明確（見原審卷第21-22頁）。證人莊育政係就案發當
    日親身經歷之舉發經過作證，所證內容，就其目擊異議人違
    規情節及舉發經過敘述詳確，顯非一般憑空捏造證詞可擬。
    且證人與異議人原不相識，2人間並無怨恨仇隙，故證人要
    無設詞誣陷異議人違規，進而招致偽證重罪之可能及必要，
    是其證詞應屬可信。參以證人係依法令負責交通勤務，則以
    一般執勤員警之專業訓練而言，對於該等職務上事項之觀察
    程度自遠較一般人更為專注，於客觀合理判斷異議人使用手
    持式行動電話有易生危害之情形予以攔停，查證身分後掣單
    舉發，衡情當無誤認異議人違規事實之虞。且證人證稱受處
    分人車輛車窗雖貼有隔熱紙，仍能清楚目擊異議人違規使用
    行動電話等情，及隔熱紙既非完全不透光之材質，且證人係
    騎車自遠方路口處駛至異議人駕駛座左側近處，係短暫、持
    續之動作，皆能清楚目視並說明異議人使用手持行動電話之
    情形，則證人之證述與違規事實相符，應無違誤。至於異議
    人駕車使用手持行動電話，屬動態行為，事出突然，苛求舉
    發員警須拍照存證，為不可能之事，且該等違規事實由人之
    感官即可充分判定，非必以科學儀器始能偵測得知，是本件
    雖無採證照片或其他證據，然既經舉發員警到庭具結作證，
    自得以證人可信之證詞據為認定違規事實之依據。綜上，異
    議人確有原處分所指之交通違規事實，應甚明確，是異議人
    上開所辯，洵不足採，因而駁回受處分人之異議。
三、抗告意旨略以：伊於97年4月23日下午1時55分許，駕駛車牌
    號碼J6-3293號自用小客車，被內湖分局潭美派出所員警舉
    發行車使用行動電話，但伊並未於此時使用行動電話，為了
    能舉證特向中華電信申請0000000000行動電話通聯紀錄，但
    因已超過半年時效無法順利取得，惟有請法院單位代為申請
    才可行，特此函貴院法取得證物，伊才能服於判決云云
四、經查：按汽車駕駛人於行駛道路時，使用手持式行動電話進
    行撥接或通話者，處三千元罰鍰，道路交通管理處罰條例第
    31條之1第1項定有明文。本件原裁定認定受處分人有於97年
    4 月23日下午1時55分許，駕駛車牌號碼J6-3293號自用小客
    車，行經臺北市○○路時使用手持式行動電話通話之違規事
    實，已詳敘所憑證據與認定之理由，經核並無違誤。抗告人
    以其並未於前揭時地使用行動電話，請向中華電信調取伊所
    使用之0000000000行動電話通聯紀錄以為證明云云。然該
    0000000000號行動電話是否即抗告人於前揭時地所使用之電
    話，已無從查證，故該電話之通聯紀錄是否可證明抗告人未
    於前揭時地通話，即屬可疑。故縱調取上開行動電話之通聯
    紀錄，亦不足憑為抗告人有利之認定，本院認無調取該行動
    電話通聯之必要。是原法院認本件受處分人聲明異議無理由
    ，而駁回其異議，既無不合。抗告人抗告意旨猶執陳詞，否
    認有違規行為，指摘原審裁定不當，為無理由，應予駁回。
五、據上論結，應依道路交通案件處理辦法第26條，刑事訴訟法
    第412條，裁定如主文。
中    華    民    國    98    年    3     月    31    日
                        交通法庭審判長法  官  何菁莪
                                      法  官  江振義
                                      法  官  李麗珠
以上正本證明與原本無異。
不得再抗告。
                                      書記官  陳禹任
中    華    民    國    98    年    4     月     1    日


司法院資訊處製作；財團法人民間司法改革基金會備份。
